HANS **LÓPEZ**

PROGRAMADOR FULL STACK

Melipilla, Región Metropolitana, Chile

hans.lopezaranda@gmail.com

Hans López | LinkedIn

+56 9 7977 9167

Hans López | GITHUB

Hans López | SALESFORCE

HABILIDADES

TECNICAS

LENGUAJES DE PROGRAMACIÓN

- JavaScript(NodeJS)(Avanzado)
- Typescript (Intermedio)
- Python 3 (Intermedio)
- PL/SQL (Intermedio)
- PHP, Java, Apex (Intermedio)

BASE DE DATOS

MySQL, Oracle, MongoDB, SQL Server, conocimientos en consulta SQL y modelamiento

FRAMEWORKS Y LIBRERÍAS

Nestjs, Angular, Django, Express, Ionic, NG-ZORRO, Bootstrap, Pandas, Salesforce Lightning Component

ENTORNOS DE DESARROLLO

Visual Studio Code, Eclipse, GitHub, Google Cloud Platform (GCP)

HERRAMIENTAS Y TECNOLOGÍAS

API REST, JQuery, JWT, Testing (Jest), Postman, Power BI, Looker

METODOLOGÍAS

Scrum, Kanban, Metodologías clásica, CRISP-DM

HABILIDADES

BLANDAS

- Autodidacta
- Resolución de problemas
- Trabajo en equipo
- Responsable

IDIOMAS

Español: Nativo Inglés: Intermedio

SOBRE MÍ

Soy un programador Full-Stack con una trayectoria desde el año 2017. Mi experiencia se ha enfocado en el desarrollo de aplicaciones web, así como en la creación y consumo de APIs. Durante dos años, trabajé como freelancer, ejecutando proyectos para clientes externos y colaborando en iniciativas del instituto donde estudié. También desempeñé el papel de profesor ayudante durante dos años.

Mi experiencia más reciente incluyó un tiempo significativo en BancoEstado, donde me desempeñé en la creación de APIs y microservicios como parte de un proyecto de cinco meses. Mi enfoque se centra en el desarrollo del lado del servidor (Backend) y APIs, aunque cuento con amplios conocimientos en el desarrollo del lado del cliente (Front-end).

ESTUDIOS

DUOC UC | 2020 - 2023

ANALISTA PROGRAMADOR
DUOC UC | 2020 - 2022

EXPERIENCIAS

) ACTIONHUB | BANCOESTADO

Fullstack | Agosto 2023 - Diciembre 2023

 Fui contratado para trabajar directamente en el desarrollo de una API integradora en el equipo de postventa con una duración de 5 meses. El equipo está especializado en el uso de Salesforce y creación de APIs/Microservicios bajo la metodología Scrum. Mi enfoque principal consistió en la creación y desarrollo del API Integradora, así como en la elaboración de varias APIs/Microservicios mediante el uso de Node.js y Express. Además, trabajé con tecnologías como MongoDB, Lightning Web Components y clases Apex de Salesforce.

DUOC

Desarrollador Full-Stack | 2020 - 2022

- Desarrollé un proyecto para el Centro de Innovación y Transferencia Tecnológica utilizando la metodología Scrum, NestJS, MongoDB y Vue.js.
- Ejercí como profesor asistente en asignaturas relacionadas con SQL, PL/SQL, Python y Java.
 Además, brindé asesoramiento técnico en relación con estos lenguajes y otros como JavaScript.



PROGRAMADOR FULL STACK

 \searrow

hans.lopezaranda@gmail.com

ť.

+56 9 7977 9167



Melipilla, Región Metropolitana, Chile



RRSS: Hans López | LinkedIn

EXPERIENCIA

BILBAO LABS

Desarrollador Fullstack 2021 - 2022

Entre mis responsabilidades se incluyó el desarrollo y mejora de páginas web utilizando tecnologías como PHP, Bootstrap y JavaScript, además de fortalecer la seguridad en línea, colaborar en equipos, implementar nuevas funcionalidades, resolver problemas y mantener las páginas web actualizadas.

FREELANCER

Desarrollador | 2017 - 2019

- Desarrolle Bots para Discord altamente personalizados, brindando funcionalidades avanzadas como sistemas de permisos, administración de música, gestión de usuarios, y registro detallado de actividades entre otras. Estos bots personalizados permitieron a los usuarios crear una experiencia única y atractiva para sus comunidades, impulsando la participación y la interacción de los miembros.
- Desarrollé y mejoré páginas web, tanto estáticas como dinámicas, utilizando Angular, Express, Nestjs, Django y Bootstrap

RIOT GAMES

Voluntariado | 2016 - 2020

Proporcioné soporte técnico a la comunidad de jugadores de mediante chat, respondiendo preguntas sobre el juego y reportando errores en la plataforma web.